【裁判字號】    97,交聲,1298
【裁判日期】    971031
【裁判案由】    交管條例聲異
【裁判全文】
臺灣板橋地方法院交通事件裁定        97年度交聲字第1298號
原處分機關  交通部公路總局臺北區監理所
異  議  人
即受處分人  甲○○
上列異議人即受處分人因違反道路交通管理處罰條例案件，不服
原處分機關於中華民國97年4 月18日所為之裁決處分（裁決書案
號：北監自裁字第裁40-A00000000號），聲明異議，本院裁定如
下：
    主  文
異議駁回。
    理  由
一、聲明異議意旨略以：異議人即受處分人甲○○所駕駛之車牌
    號碼HU-2656 號自用小貨車，於民國97年1 月24日下午4 時
    19分許，停置於臺北市○○路3 號前之劃設有黃線路段，經
    民眾拍攝照片後，向臺北市政府警察局交通警察大隊（下稱
    原舉發機關）檢舉，原舉發機關即以該車輛係於設有禁止停
    車標線之處所停車為由，逕行掣單舉發；惟上開異議人停置
    車輛之路段，固劃設有黃線，禁止停車，然異議人當時僅係
    將車輛臨時停放於該處，下車卸貨，並打電話與相約取貨之
    李先生聯繫，而自南海路3 號走到南海路1 號，將貨物交予
    李先生，隨即返回將車輛駛離，全部過程僅停留1 至2 分鐘
    ，異議人僅係於該處臨時停車，並非停車，自無違規之可言
    ；經異議人申訴後，原處分機關仍以異議人違規事證明確，
    而予裁罰之處分，爰依法聲明異議云云。
二、按禁止停車線為黃實線，用以指示禁止停車路段，道路交通
    標誌標線號誌設置規則第168 條第1 項、第2 項定有明文。
    次按汽車駕駛人在設有禁止停車標誌、標線之處所停車者，
    處新臺幣（下同）600 元以上1,200 元以下罰鍰，道路交通
    管理處罰條例第56條第1 項第4 款亦有明文。
三、經查:
  (一)異議人即受處分人甲○○所駕駛之車牌號碼HU-2656 號自用
    小貨車，於97年1 月24日下午4 時19分許，停放於臺北市○
    ○路3 號前之劃設有黃實線禁止停車路段，經民眾拍攝照片
    後，向原舉發機關檢舉，原舉發機關即以該車輛係於設有禁
    止停車標線之處所停車為由，逕行掣單舉發等事實，有原舉
    發機關所掣發之北市警交大字第A00000000 號舉發違反道路
    交通管理事件通知單1 紙、採證照片2 幀等附卷可稽，且為
    異議人所自承，自堪信屬實。
  (二)異議人雖辯稱：伊當時僅係將車輛臨時停放於該處，下車卸
    貨，並打電話與相約取貨之李先生聯繫，而自南海路3 號走
    到南海路1 號，將貨物交予李先生，隨即返回將車輛駛離，
    全部過程僅停留1 至2 分鐘，伊僅係於該處臨時停車，並非
    停車，自無違規之可言云云。惟按「臨時停車：指車輛因上
    、下人、客，裝卸物品，其引擎未熄火，停止時間未滿3 分
    鐘，保持立即行駛之狀態」，而「停車：指車輛停放於道路
    兩側或停車場所，而不立即行駛」，道路交通管理處罰條例
    第3 條第9 款、第10款分別定有明文。觀諸本件卷附採證照
    片2 幀所示，照片中停放之異議人前述自用小貨車，車內空
    無一人，亦無上、下人、客或裝卸物品之情，顯係處於無法
    立即行駛之狀態，與上揭條文所規定之「臨時停車」要件不
    符，自已屬「停車」之狀態；且該採證照片2 幀，係分別自
    車身右側、車頭前方所攝得，照片中均無異議人之身影，倘
    異議人停放車輛當時，確係如其所辯，自停車卸貨至上車駛
    離，全部過程僅約1 至2 分鐘，異議人復僅自南海路3 號走
    至緊鄰之南海路1 號交付貨物，則異議人之停車時間，扣除
    其上、下車及卸貨之時間，其離開停車地點之時間，自屬極
    為短暫，於此情形下，實難想像該拍攝採證照片之民眾，竟
    能利用如此短暫之片刻須臾，「恰巧」拍下異議人車內無人
    、且異議人亦不在停車地點附近之照片，甚者更有足夠之時
    間分別自車身右側、車頭前方為拍攝；是異議人上開所辯，
    顯無可採甚明。
四、綜上所述，本件異議人於前揭時、地，在設有禁止停車標線
    處所停車之違規行為，事證明確；原處分機關以異議人違反
    道路交通管理處罰條例第56條第1 項第4 款規定，裁處罰鍰
    900 元，核無不當；本件異議人之異議為無理由，應予駁回
    。
據上論斷，應依道路交通案件處理辦法第19條規定，裁定如主文
。
中    華    民    國    97    年    10    月    31    日
                    交通法庭  法  官  劉景宜
以上正本證明與原本無異。
如不服本裁定，得自收受送達之日起5 日內向本院提出抗告狀。
                              書記官  謝秀青
中    華    民    國    98    年    6     月    30    日


司法院資訊處製作；財團法人民間司法改革基金會備份。
